【裁判字號】    99,簡上,261
【裁判日期】    991210
【裁判案由】    損害賠償
【裁判全文】
臺灣臺北地方法院民事判決             99年度簡上字第261號
上  訴  人  千翔保全股份有限公司
法定代理人  黃平璋
訴訟代理人  陳韋良
被上訴人    楊企陸
上列當事人間請求損害賠償事件，上訴人對於民國99年3月24日
本院新店簡易庭99年度店簡字第158號第一審判決提起上訴，本
院於民國99年11月17日言詞辯論終結，判決如下：
    主  文
上訴駁回。
第二審訴訟費用由上訴人負擔。
    事實及理由
一、上訴人起訴主張：被上訴人自民國96年3月8日至同年10月5
    日任職上訴人公司擔任業務課長乙職，竟未遵公司12小時2
    人輪班之規定，私自於96年5月4日向訴外人金員外建設股份
    有限公司（下稱金員外公司）承諾1哨會派3個人執勤，並且
    每人輪值8小時，然上訴人並未同意也不知情上開執勤方式
    ，被上訴人上開違反公司規定行為，導致本院97年度訴字第
    2243號及臺灣高等法院98年度上易字第461號判決認定上訴
    人向金員外公司請求每月服務費新臺幣（下同）96,600元，
    應以短少1員計算服務費，即每月短少32,200元服務費（96,
    600元×1/3＝32,200元），造成上訴人自96年6月1日至同年
    12月10日止共計6又1/3月，因缺員扣款受有203,933元之損
    害（32,200元×6又1/3月＝203,933元），爰依民法第227條
    第1項、第2項規定，求為判命被上訴人應給付上訴人203,93
    3元，及自支付命令送達之翌日起至清償日止，按年息百分
    之5計算利息之判決。
二、被上訴人則以：本件與金員外公司之報價單及合約均依上訴
    人公司制度層層上報，並經相關人員及法務簽章認可，被上
    訴人並未向金員外公司表示安全員3人力是指同時3個人在場
    ，因這樣說明不符合業界常識，被上訴人並無任何疏失等語
    ，資為抗辯。
三、本件經原審判決駁回上訴人之訴，上訴人不服，提起上訴，
    並上訴聲明：(1)原判決廢棄。(2)上開廢棄部分，被上訴人應
    給付上訴人203,933元，及自支付命令送達之翌日起至清償
    日止，按年息百分之5計算之利息。被上訴人則答辯聲明：
    上訴駁回。
四、兩造不爭執之事實：
  (一)被上訴人自96年3月8日至同年10月5日擔任上訴人公司業務
    課長乙職。
  (二)被上訴人曾於96年5月間以上訴人公司業務課長身分與金員
    外公司洽談服務委託事宜。
五、本件應探究者為：被上訴人有無不完全給付之情事，並致上
    訴人受有損害？經查：
  (一)自上訴人當時提供予金員外公司之合約書以觀（見原審司促
    字卷第6頁），除有承辦人被上訴人之蓋章外，尚經上訴人
    公司副理陳奎光審核及處長楊天從批核，且上訴人自承該合
    約書內容「安全員3人力」等語，與被上訴人先前承辦其他
    案件並無二致（見本院卷第28頁），故被上訴人提供經上級
    審核之合約書予金員外公司，並無違反上訴人公司之規定，
    甚為明確。
  (二)上訴人又主張：被上訴人與金員外公司私自承諾1哨會派3個
    人執勤，並且每人輪值8小時，致本院另案判決對上訴人為
    不利之認定，構成不完全給付云云，並舉金員外公司董事長
    特助李昇達之證詞為證。查：證人李昇達於另案證稱：「…
    委託原告（指上訴人）簽約時我有在場，當時原告公司的楊
    科長（指被上訴人）說會派3個人，委託書上也是寫3個人，
    但是我每次去現場只有1個人…」等語（見本院97年度訴字
    第2243號卷第103頁），乃指上訴人與金員外公司有簽約，
    且被上訴人表示1次會派3位保全，但證人李昇達每次去現場
    只有看到1位保全，然證人李昇達於本院作證時先表示上訴
    人與金員外公司並未簽約，後表示不清楚，因為沒有參與簽
    約（見本院卷第29頁），另於詢及被上訴人有無提過「安全
    員3人力」，證人李昇達先表示沒有，但在提示其於另案上
    開證詞後，則改稱被上訴人當時向金員外公司董事長說會派
    3個人，就是1天24小時，3個人去輪班，1人8小時等語（見
    本院卷第29頁），前後所述並不一致，其真實性顯有可疑，
    更何況證人李昇達在金員外公司擔任董事長助理，金員外公
    司又為另案之當事人，其證詞不免有迴護金員外公司或避重
    就輕之虞，故尚難僅憑證人李昇達於另案之證詞，即遽認被
    上訴人有上訴人前開所述之情事。
  (三)此外，上訴人復未能提出被上訴人有何其他不完全給付之事
    證，是本院自難為不利於被上訴人之認定。
六、從而，上訴人依民法第227條第1項、第2項規定，訴請被上
    訴人應給付上訴人203,933元，及自支付命令送達之翌日起
    至清償日止，按年息百分之5計算之利息，為無理由。原審
    為上訴人敗訴之判決，核無不合。上訴論旨，猶執前詞，指
    摘原判決不當，聲明廢棄改判，洵非有據，應予駁回。
七、本件事證已臻明確，兩造其餘攻防方法及所提證據，業經審
    酌，核與本件判決結果無影響，爰不逐一論述，併此敘明。
八、據上論結，本件上訴為無理由。依民事訴訟法第436條之1第
    3項、第449條第1項、第78條，判決如主文。
中    華    民    國    99    年    12    月    10    日
                  民事第六庭審判長法  官  傅中樂
                                  法  官  邱蓮華
                                  法  官  張文毓
以上正本係照原本作成。
本判決不得上訴。
中    華    民    國    99    年    12    月    14    日
                                  書記官  賴敏慧

司法院資訊處製作；財團法人民間司法改革基金會備份。
